【裁判字號】    89,訴,2867
【裁判日期】    900104
【裁判案由】    懲治走私條例
【裁判全文】
臺灣高雄地方法院刑事判決                        八十九年度訴字第二八六七號
    公  訴  人  臺灣高雄地方法院檢察署檢察官
    被      告  丙○○
    被      告  丁○○
右列被告因懲治走私條例案件，經檢察官提起公訴（八十九年度偵字第一六七九九號
），本院判決如左：
    主  文
丙○○共同運送私運管制物品進口逾公告數額之走私物品，處有期徒刑壹年，併科罰
金新台幣玖萬元，罰金部分如易服勞役，以參佰元（即新台幣玖佰元）折算壹日。未
稅洋煙捌萬肆仟柒佰肆拾玖包沒收。
丁○○共同運送私運管制物品進口逾公告數額之走私物品，處有期徒刑陸月，併科罰
金新台幣伍萬元。有期徒刑部分如易科罰金，以參佰元折算壹日；併科罰金部分如易
服勞役，以參佰元（即新台幣玖佰元）折算壹日。同前項未稅洋煙捌萬肆仟柒佰肆拾
玖包沒收。
    事    實
一、丙○○係高雄籍「新福春號」漁船船長，於八十九年七月十六日接受綽號「阿祥
    」之不詳成年男子委託，同意以新台幣（以下同）十二萬五千元之報酬出海接運
    未稅洋煙，乃與其僱用之船員丁○○、乙○○、甲○○（以上二人另案審理中）
    共同謀議，並於隔日共同駕駛上述「新福春號」漁船自高雄縣興達港出海，到同
    年月二十四日二十一時許，在北緯二十二度五十一分、東經一百二十度十一分即
    澎湖縣西嶼鄉西南邊外海之我國領海內，自不詳之中國大陸船隻，共同搬運接駁
    完稅價格共計一百四十三萬八千零八十二元之大衛杜夫牌未稅洋煙二萬六千五百
    包、七星牌未稅洋煙五萬八千二百四十九包上船，並於翌日十八時三十五分，載
    運該等未稅洋煙返回興達港，停靠於漁港安檢所檢查站碼頭，於同年月二十六日
    十六時四十分許，在該漁船之暗艙內為警查獲。並當場扣得上開未稅洋煙。
二、案經法務部調查局高雄市調查處移請臺灣高雄地方法院檢察署檢察官偵查起訴。
    理    由
一、訊據被告丙○○坦承其本人有右揭受託運送未稅洋煙之犯行，被告丁○○則否認
    有共同運送本件未稅洋煙之犯行，辯稱：伊受僱於丙○○，月薪一萬八千元，工
    作係在船上煮飯，出海前不知船長丙○○要以該漁船運送未稅洋煙，伊係睡覺中
    起來小便，見有人搬運東西上船，船長叫伊不要管，伊亦不知該等貨物放於何處
    ，至被查獲後始知船上有走私洋煙云云。惟查（一）、運送走私管制物品乃違法
    之事，此為一般漁民共知之事實。被告丙○○既知其受託運送本件未稅洋煙係犯
    罪行為，當可預見其他船員若執意不願參與運送，出海後之接駁及運送行均可能
    遭船員抗拒而無法完成，縱其以船長之身分，強制令該等未稅洋煙上船，亦可能
    於入港時遭其他船員檢舉，風險甚大。故丙○○既於出海前即接受運送本件未稅
    洋煙之委託，自必事先即與出海之船員謀議並取得彼等同意，以避免上述風險。
    被告丁○○所辯事先不知情云云及丙○○所供其他船員均不知情等語，均與經驗
    法則有違，殊難採信。（二）、本件被告共同運送之未稅洋煙共有三百三十八箱
    二十四條九包，即八萬四千七百四十九包，數量甚為龐大，搬運費時，其自他船
    接駁至本件漁船，船上之船員焉有不知之理。被告丁○○所辯其於被查獲時始知
    船上有未稅洋煙，顯難令人置信。（三）、被告丁○○與本件其他船員乙○○、
    甲○○雖均供稱彼等均係以月薪一萬八千元受僱於船長丙○○，並未另取得其它
    報酬。丙○○亦符合彼等之說詞。然本件被告丁○○在船上之工作為煮飯、其他
    船員乙○○之工作為雜役，負責撒網、挑魚，甲○○則係輪機長，負責照顧機械
    、放油及巡視機械，此為彼等供述在卷。則彼等工作量、技術性差異均甚大，應
    無均支領同額薪水之理，彼等所稱均領月薪一萬八千元，已與常情不合。且經隔
    離訊問領取薪資之情節，丁○○、乙○○、甲○○均同稱：「都是丙○○本人拿
    給我們，都是我們要去漁船工作，他順便把錢帶來，在路上或漁船場給我們。」
    ，丙○○則稱：「有時他們來我家領，有時在路上遇到會給他們。」、「（剛才
    所說在路上遇到會給他們薪水）是偶遇。」，雙方所稱情節顯不相同，足見被告
    丁○○所辯向丙○○領月薪一萬八千元云云並非實在。丁○○若係單純受僱於丙○○出海捕漁，對於報酬之支計據實陳述即可，何須為此不實之供述，足見其係
    因本次出海運送未稅洋煙之報酬顯高於一般捕漁之報酬，臨訟乃未敢據實供陳，
    故其所辯事前不知要運送本件未稅洋煙顯不足採。此外復有未稅洋煙八萬四千七
    百四十九包扣於煙酒公賣局高雄分局可為佐証。本件未稅洋煙之完稅價格共計一
    百四十三萬八千零八十二元，已超過十萬元之管制進口物品數額，此有本件扣押
    物品表影本一份在卷可按。又被告二人接駁本件未稅洋煙之地點係在我國領海，
    亦有內政部九十年一月十一日台（九十）內地字第九○六八一二一號函一份附卷
    可稽。綜上所述，被告二人犯行均堪認定。
二、核被告二人所為，均係犯懲治走私條例第三條第一項之運送私運管制物品逾公告
    數額之走私物品罪。被告二人與「阿祥」、及船員乙○○、甲○○等人就本件犯
    行，有犯意之聯絡及行為之分擔，均為共同正犯。爰審酌被告丙○○前已因犯懲
    治走私條例罪，經台灣高等法院高雄分院判處有期徒刑一年四月，並經最高法院
    駁回其上訴確定，而於八十三年八月十三日執行完畢，此有台灣高等法院被告全
    國前案紀錄表一份在卷可查。其竟仍不知悔改，又為貪圖厚利，擔任船長，為他
    人運送本件未稅洋煙，惡性已屬非輕，且運送之未稅洋煙達八萬四千七百四十九
    包之多，及犯後對本身犯行坦承，態度尚佳等一切情狀，量處如主文所示之刑，
    及併科罰金部分如易服勞役之折算標準。又審酌被告丁○○尚無前科，且在本件
    犯行僅係共同參予之船員，非居於主導之地位，及犯後虛詞卸責，態度不佳等一
    切情狀，量處如主文所示之刑，並諭知如易科罰金之折算標準及罰金部分如易服
    勞役之折算標準。按中華民國九十年一月四日修正，同年月十日經總統公布施行
    之刑法第四十一條規定：「犯最重本刑為五年以下有期徒刑以下之刑之罪，而受
    六個月以下有期徒刑或拘役之宣告，因身體、教育、職業、家庭之關係或其他正
    當事由，執行顯有困難者，得以一元以上三元以下折算一日，易科罰金。但確因
    不執行所宣告之刑，難收矯正之效，或難以維持法秩序者，不在此限。」，與修
    正前之同法第四十一條相比較，顯以修正後之法律較有利於被告，依同法第二條
    第一項前段，應適用裁判時之法律，附此敘明。又本件扣於煙酒公賣局高雄分局
    之未稅洋煙八萬四千七百四十九包係共犯「阿祥」所有，供本件犯罪所用之物，
    應依刑法第三十八條第一項第二款宣告沒收。
據上論斷，應依刑事訴訟法第二百九十九條第一項前段，懲治走私條例第三條第一項
、第十一條，刑法第二條第一項前段、第二十八條、第四十一條第一項、第四十二條
第二項、第三十八條第一項第二款、罰金罰鍰提高標準條例第一條前段、第二條，判
決如主文。
本案經檢察官李門騫到庭執行職務。
中      華      民      國    九十      年      二      月      六      日
                                臺灣高雄地方法院刑事第七庭
                                        法  官  蔡  國  卿
右正本證明與原本無異。
如不服本判決，應於判決送達後十日內，向本院提出上訴狀。
                                        書記官  邱  靜  銘
中      華      民      國    九十      年      二      月      九      日
附錄本判決論罪之法條：
懲治走私條例第三條第一項：
運送、銷售或藏匿前條第一項之走私物品者，處五年以下有期徒刑、拘役或科或併科
新臺幣九萬元以下罰金。


司法院資訊處製作；財團法人民間司法改革基金會備份。
